# Tiere und andere Fauna

```{r}
getTierTable = function(tier, pfad="Container/Data/Tiere.xlsx"){
  df= read_xlsx(pfad, sheet= tier)
  
  df = df %>% select(AttributName, Attribut, Parthealth, Value)
  
  df2= data.frame(name= c(df$AttributName, df$Parthealth),
                  value= c(df$Attribut, df$Value)) %>% 
    filter(!is.na(name)) 
  
  rownames(df2) = df2$name
  
  givbak= c("Str",
            "Agi",
            "Cha",
            "Phy",
            "Int",
            "Inst",
            "Health",
            "Ausdauer",
            "Mount multyplier",
            "Traglast",
            "Bewegungsradius/turn",
            "Benötigter Skill Reiten",
            "TameWert",
            "Trainingswert",
            "Pflegeintensität")
  
  df= df2[givbak,]
  rownames(df)= 1:nrow(df)
  
  df = df %>% mutate(Tier=tier) %>% 
    relocate(Tier,name,value) %>% 
    rename(Merkmal=name,Wert=value)
  
  tab= reactable(df,groupBy = "Tier",
            columns = list(
              
              Tier = colDef(
                grouped = JS("function(cellInfo) {
                            return cellInfo.value
                          }")
                
              )
            ), bordered = F,
            highlight = T, showPageSizeOptions = F,
            defaultPageSize = 15,
            theme= overallThemeReactable, 
            defaultColDef = colDef(
              align = "center"
            ), outlined = T,
            striped=T)
  
  return(tab)
}
```



## Land

### Klein

#### Huhn {.unnumbered}

```{r}
getTierTable("Huhn")
```

#### Katze {.unnumbered}

```{r}
getTierTable("Katze")
```

#### Ratte {.unnumbered}

```{r}
getTierTable("Ratte")
```

#### Schlange {.unnumbered}

```{r}
getTierTable("Schlange")
```

### Mittel

#### Affe {.unnumbered}

```{r}
getTierTable("Affe")
```

#### Esel {.unnumbered}

```{r}
getTierTable("Esel")
```

#### Hund {.unnumbered}

```{r}
getTierTable("Hund")
```



#### Wildschwein {.unnumbered}

```{r}
getTierTable("Wildschwein")
```

#### Schaf {.unnumbered}

```{r}
getTierTable("Schaf")
```

#### Wolf {.unnumbered}

```{r}
getTierTable("Wolf")
```

#### Starker Wolf {.unnumbered}

```{r}
getTierTable("Starker Wolf")
```

### Groß

Große Tiere hauen ordentlich rein, sind allerdings Teuer in Anschaffung und Erhalt blabla

#### Pferd {.unnumbered}

```{r}
getTierTable("Pferd")
```

#### Rah' Kari Pferd {.unnumbered}

```{r}
getTierTable("RahKariPferd")
```

#### Kuh {.unnumbered}

```{r}
getTierTable("Kuh")
```

#### Braunbär {.unnumbered}

```{r}
getTierTable("Braunbär")
```

#### Ochse {.unnumbered}

```{r}
getTierTable("Ochse")
```

#### Tiger {.unnumbered}

```{r}
getTierTable("Tiger")
```


#### Nashorn {.unnumbered}

```{r}
getTierTable("Nashorn")
```

#### Elefant {.unnumbered}

Der Elefant hat große Ohren und einen langen.


```{r}
getTierTable("Elefant")
```


#### Giraffe {.unnumbered}

```{r}
getTierTable("Giraffe")
```

#### Strauß {.unnumbered}

```{r}
getTierTable("Strauß")
```

#### Reitspinne {.unnumbered}

```{r}
getTierTable("Reitspinne")
```

## Luft

### Klein

#### Falke {.unnumbered}

```{r}
getTierTable("Falke")
```


#### Gans {.unnumbered}

```{r}
getTierTable("Gans")
```

#### Taube {.unnumbered}

```{r}
getTierTable("Taube")
```

#### Papagei {.unnumbered}

```{r}
getTierTable("Papagei")
```

#### Rabe {.unnumbered}

```{r}
getTierTable("Rabe")
```

### Mittel

#### Phoenix {.unnumbered}

```{r}
getTierTable("Phoenix")
```

### Groß

#### Greif {.unnumbered}

```{r}
getTierTable("Greif")
```

## Wasser

### Klein

#### Seeschlange {.unnumbered}

```{r}
getTierTable("Seeschlange")
```

### Mittel

#### Krake {.unnumbered}

```{r}
getTierTable("Krake")
```

### Groß

#### Krokodil {.unnumbered}

```{r}
getTierTable("Krokodil")
```


#### Walross {.unnumbered}

```{r}
getTierTable("Walross")
```




### Noch nicht drin:

* Skorpion
* Erwachtes Ross
