
# Nutzung des Programmes

## Benutzung von Jupyter

Ausführen einer Zelle: Strg+Enter

Neue Zelle unter/über momentan markierter Zelle: a/b

Argumente ohne = "Irgendwas" müssen manuell ausgewiesen werden, bsp:
char-objekte, <br> andere Argumente haben einen Standardwert = x, der
überschrieben werden kann

Werte wie "x" sind strings und müssen auch so adressiert werden. Um eine
Liste zu erstellen die die Inhalte x und y hat braucht man: [x,y]

## Klassen und Npc's erstellen

```{r echo=T,eval=F,include=T}
c=char(sheet="Abfrage", xlsx = "C:\\Users\\svalv\\Dropbox\\Lele\\Rpg\\Container\\Data\\Profiles.xlsx")
c=monster(Sheet = "Erwachter",xlsx="C:\\Users\\svalv\\Dropbox\\Lele\\Rpg\\Container\\Data\\ProfilesMonster.xlsx")
c=reittier(Sheet = "Pferd")
```

erstellt ein Char objekt aus einem Charsheet oder Profil, oder ein
Monster-Objekt

Sheet ist der Sheetname im Excel - xlsx der Pfad

### Initialisierte einen Npc mit gleichen Methoden wie char oder monster - Klassen

```{r echo=T,eval=F,include=T}
c=npc(health=200, ausdauer=12, Str=10 ,Agi= 10, Cha=10, Phy= 10, Int=10, Inst=10, Luck=5, Glaube=5, 
      sigmaAttr= 1.3, Kampf=20, Rouge= 20, Social=20, Move= 20, Intelligence=20, Utilities=20, sigmaSkills= 2.5,
      Equi1="Schwert",Tier=1, Armor=0, Equi2="", Reittier="")
```

oder:

```{r echo=T,eval=F,include=T}
c=npc()
c.init(health=200, ausdauer=12, Str=10, Agi= 10, Cha=10, Phy= 10, Int=10, Inst=10, Luck=5, Glaube=5,
       sigmaAttr= 1.3, Kampf=20, Rouge= 20, Social=20, Move= 20, Intelligence=20, Utilities=20, sigmaSkills= 2.5,
       Equi1="Schwert", Tier=1, Armor=0, Equi2="", Reittier="")
```

Die Argumente sind Großteils selbsterklärend, sigmaAttr und sigmaSkills
stehen für die Standardabweichungen

### Methoden

```{r echo=T,eval=F,include=T}
c.show()
```

Zeigt die Werte des Objekts

```{r echo=T,eval=F,include=T}
c.modify(att,modifyer)
```

modifiziert einen Wert des Objekts

```{r echo=T,eval=F,include=T}
c.status()
```

zeigt die Gesundheitswerte des Objekts

```{r echo=T,eval=F,include=T}
c.dots()
```

Zeigt die aktiven Dots des Objekts

### Waffen

```{r echo=T,eval=F,include=T}
w=waffe(Typ = "Faust", Tier = 1, Zustand = "", WT = "Normal", Dmg=0, Parry=0, AP=0)
```

WT = Waffentyp: Monsterwaffe oder Normale Waffe <br> Typ = Waffenart
<br> Dmg, Parry und AP = Nur wichtig bei Monsterwaffe, beschreiben
Damage, Parryprozentsatz und Armor Penetration in % <br> Zustand =
Zustand der Waffe, Standardmäßig der Max des Tiers

```{r echo=T,eval=F,include=T}
w.show()
```

Zeigt die Werte des Objekts

```{r echo=T,eval=F,include=T}
w.änderZustand(modifyer)
```

ändert Zustand um den Modifyer, bspw: + für buff, - für debuff

### Munitionsobjekt

```{r echo=T,eval=F,include=T}
Ammo.AP
Ammo.Norm
Ammo.Scharf
```

Ammo.Munitionstyp zum Spezifizieren der Munition

```{r echo=T,eval=F,include=T}
Ammo.AP.show()
```

Ammo.Munitionstyp zum Spezifizieren der Munition

## Schnellfunktionen

**Normale:** (throwing, artillerie, performance, feilschen, dodge,
taschendiebstahl, schlossknacken, reiten, vehicles, handwerk, alchemie,
survival)

```{r echo=T,eval=F,include=T}
perception(c, mod = 0, Rnum=1)
```

c = ein char Objekt <br> mod = modifikator + für buff, - für debuff

**Spezielle:**

```{r echo=T,eval=F,include=T}
animal_handling(c, target=None, mod = 0, Rnum=1)
```

c = ein char Objekt <br> target = eigenes Reittier bei None, sonst
Reittier eingeben <br> mod = modifikator + für buff, - für debuff

```{r echo=T,eval=F,include=T}
armed(att, defe, Abw="N", called="F", Watt=1, Wdefe=1, Limb="R",
      AWaffe=False, VWaffe=False, 
      Advantage=False, N=3, AdvTarget="A",
      Amod=0, Vmod=0)
```

```{r echo=T,eval=F,include=T}
ranged(att, defe, Abw, Muni="Norm", called="F", Watt=3, Deckung=0,
       Limb="R", AWaffe=False, VWaffe=False,
       Advantage=False, N=3, AdvTarget="A",
       Amod=0, Vmod=0)
```

```{r echo=T,eval=F,include=T}
unarmed(att, defe, Abw="N", called="F", Watt="F", Wdefe="F", Limb="R",
        AWaffe=False, VWaffe=False,
        Advantage=False, N=3, AdvTarget="A",
        Amod=0, Vmod=0)
```

```{r echo=T,eval=F,include=T}
mountattack(att, defe, Abw="N", called="F", Watt=1, Wdefe=1, Limb="R",
            AWaffe=False, VWaffe=False,
            Reittier=False, Advantage=False, N=3, AdvTarget="A",
            Amod=0, Vmod=0)
```

```{r echo=T,eval=F,include=T}
grapple(att, defe, Amod = 0,  Vmod = 0)
```

att = das angreifende char-objekt<br> defe = das verteidigende
char-objekt<br> Abw = die Abwehr, "N" für keine, "B" für Blocken, "P"
für Parry<br> called = called Shot Ziel<br> Watt = angreifende Waffe<br>
Wdefe = Waffe des Verteidigers<br> Limb = Angegriffenes Körperteil -
links ("L") oder Rechts ("R")<br> AWaffe = Custom Waffenobjekt des
Angreifers, die normale wenn None<br> VWaffe = Custom Waffenobjekt des
Verteidigers, die normale wenn None<br> Reittier = Custom Reittierobjekt
des Angreifers, das normale wenn None<br> Advantage = "Ad" für
Advantage, "Dis" für Disadvantage<br> N = für den Grad des Advantage (ob
2,3 oder 4)<br> AdvTarget = Target für Advantage:"A" für Angreifer, "V"
für Verteidiger<br> Muni = Munitionstyp des Munitions-Objekts (bspw:
Ammo.Norm)<br> Deckung = Verteidigungswert der Deckung<br> Amod =
modifikator für Angreifer + für buff, - für debuff <br> Vmod =
modifikator für Verteidiger + für buff, - für debuff

```{r echo=T,eval=F,include=T}
molotovika(Tier,*args)
```

Tier = Tier der Bombe <br> \*args = beliebig viele Objekte

## Gruppenfähige Proben

```{r echo=T,eval=F,include=T}
schleichen(actor, observer=None, Amod=0, Pmod=0)
```

```{r echo=T,eval=F,include=T}
running(actor,verfolger=None, Amod=0, Pmod=0)
acrobatics(actor,verfolger=None, Amod=0, Pmod=0)
swimming(actor,verfolger=None, Amod=0, Pmod=0)
```

actor/observer = objekt oder Liste<br> verfolger = objekt<br> Amod =
Modifikation für opfer - liste (muss positionsweise abgestimmt sein)
oder Zahl<br> Pmod = Modifikation für verfolger/observer

```{r echo=T,eval=F,include=T}
intimidation(actor, opfer, Amod=0, Pmod=0)
persuation(actor, opfer, Amod=0, Pmod=0)
lying(actor, opfer, Amod=0, Pmod=0)
```

actor = objekt<br> opfer = objekt oder Liste<br> Amod = Modifikation für
actor<br> Pmod = Modifikation für opfer - liste (muss positionsweise
abgestimmt sein) oder Zahl

```{r echo=T,eval=F,include=T}
perception(actor,Thres=0,mod=0)
```

führt einen Perceptioncheck durch <br> actor= Liste oder Objekt <br>
Thress = Threshold<br> mod= modifikator oder liste an modifikatoren,
muss positionsweise abgestimmt sein

```{r echo=T,eval=F,include=T}
willpower(*args,Thres=3)
```

führt einen Willpowercheck durch, der eine Reihenfolge zurück gibt, args
können listen sowie Einzelobjekte sein <br> Thres ist der Threshold für
diesen Check

```{r echo=T,eval=F,include=T}
initiative(*args)
```

führt einen Initiativcheck durch, der eine Reihenfolge zurück gibt, args
können listen sowie einzelobjekte sein

```{r echo=T,eval=F,include=T}
showinit()
```

Zeigt die momentane Reihenfolge der Initiative

## Proben

### Option 1:

```{r echo=T,eval=F,include=T}
pb1=r
Würfel=sel(pb1.cha, pb1.int)
Skill=pb1.lying

pb2=n
Würfel2=sel(pb2.inst,pb2.int)
Skill2=pb2.insight

Advantage=1
Ausdauersave="F"

critmarginnegativ=pb1.cmneg
critmarginpositiv=pb1.cmpos
AusWü=pb1.auswü
CMneg2=pb2.cmneg
CMpos2=pb2.cmpos
AusWü2=pb2.auswü

Probe(pb1,pb2,Ausdauersave)
```

pb1 = Person 1 <br> pb2 = Person 2 <br> Advantage = Anzahl Advantage

bei Würfel und Skill die richtigen attribute einfügen. "pb1."
stehenlassen

### Option 2:

```{r echo=T,eval=F,include=T}
lying(a)
insight(b)
```

a und b sind char objekte

## Übriges

```{r echo=T,eval=F,include=T}
Trank(obj,stufe,art=None,merkmal=None)
```

obj = char, npc oder monster<br> stufe = Stufe des Tranks<br> art = Art
des Trankes benamst nach Datenbankinhalt<br> merkmal = wenn Art Buff
oder Debuff - das gebuffte Attribut

```{r echo=T,eval=F,include=T}
downtime_activity(obj, Activity)
```

Activity = Aktivität benamst nach Datenbankinhalt

```{r echo=T,eval=F,include=T}
Wetter(Region,Jahreszeit, Zeit="Tag")
```

Argumente Selbsterklärend
