
# Installation und Nutzung des Programmes

## Installation

Die installation von Orbis ist an sich eine leichte Sache. Ladet einfach die "DM-App" und den "Game-Folder" oben links über den Download-Button herunter.

Danach sollte folgendermaßen vorgegangen werden:

1. Download des Game-Folders - eine ZIP-Datei namens OrbisGame sollte sich bei euch herunterladen. Diese müsst ihr entpacken.
**Tipp: **es lohnt sich den Ordner "ZZZ Character Sheets" innerhalb des entpackten Ordners per Cloud an die anderen Spieler freizugeben, da diese dann automatisch ihre Char-sheets dort hinein synchronisieren können und Neuerungen damit immer schön aktuell zu finden sind

2. Download der DM-App. Hier sollte die exe-Datei "OrbisDMApp" auftauchen. Diese einfach per Doppelklick öffnen (braucht ein wenig)

3. Im offenen Dialog den entpackten "OrbisGame" Ordner auswählen. Die App sollte danach starten und ihr könnt loslegen.


## Benutzung von Jupyter (outdated mit 3.0)

Ausführen einer Zelle: Strg+Enter

Neue Zelle unter/über momentan markierter Zelle: a/b

Argumente ohne = "Irgendwas" müssen manuell ausgewiesen werden, bsp:
char-objekte, <br>andere Argumente haben einen Standardwert = x, der
überschrieben werden kann

Werte wie "x" sind strings und müssen auch so adressiert werden. Um eine
Liste zu erstellen die die Inhalte x und y hat braucht man: [x,y]

## Klassen und Npc's erstellen

```{r echo=T,eval=F,include=T}
c=char(sheet="Abfrage", xlsx = "C:\\Users\\svalv\\Dropbox\\Lele\\Rpg\\Container\\Data\\Profiles.xlsx")
c=monster(Sheet = "Erwachter",xlsx="C:\\Users\\svalv\\Dropbox\\Lele\\Rpg\\Container\\Data\\ProfilesMonster.xlsx")
c=reittier(Sheet = "Pferd")
```

erstellt ein Char objekt aus einem Charsheet oder Profil, oder ein
Monster-Objekt

Sheet ist der Sheetname im Excel - xlsx der Pfad

### Initialisierte einen Npc mit gleichen Methoden wie char oder monster - Klassen

```{r echo=T,eval=F,include=T}
c=npc(health=200, ausdauer=12, Str=10 ,Agi= 10, Cha=10, Phy= 10,
      Int=10, Inst=10, Luck=5, Glaube=5, sigmaAttr= 1.3, 
      Kampf=20, Rouge= 20, Social=20, Move= 20, Intelligence=20,
      Utilities=20, sigmaSkills= 2.5,
      Equi1="Schwert",Tier=1, Armor=0, Equi2="", Reittier="")
```

oder:

```{r echo=T,eval=F,include=T}
c=npc()
c.init(health=200, ausdauer=12, Str=10, Agi= 10, Cha=10, Phy= 10,
       Int=10, Inst=10, Luck=5, Glaube=5, sigmaAttr= 1.3,
       Kampf=20, Rouge= 20, Social=20, Move= 20, Intelligence=20, 
       Utilities=20, sigmaSkills= 2.5,
       Equi1="Schwert", Tier=1, Armor=0, Equi2="", Reittier="")
```

Die Argumente sind Großteils selbsterklärend, sigmaAttr und sigmaSkills
stehen für die Standardabweichungen

### Methoden

```{r echo=T,eval=F,include=T}
c.show()
```

Zeigt die Werte des Objekts

```{r echo=T,eval=F,include=T}
c.modify(att,modifyer)
```

modifiziert einen Wert des Objekts

```{r echo=T,eval=F,include=T}
c.status()
```

zeigt die Gesundheitswerte des Objekts

```{r echo=T,eval=F,include=T}
c.dots()
```

Zeigt die aktiven Dots des Objekts

```{r echo=T,eval=F,include=T}
undo(c)
```

Macht einen fälschlichen Ausdauer-check ungeschehen

### Waffen

```{r echo=T,eval=F,include=T}
w=waffe(Typ = "Faust", Tier = 1, Zustand = "", WT = "Normal", Dmg=0, Parry=0, AP=0)
```

WT = Waffentyp: Monsterwaffe oder Normale Waffe <br>Typ = Waffenart
<br>Dmg, Parry und AP = Nur wichtig bei Monsterwaffe, beschreiben
Damage, Parryprozentsatz und Armor Penetration in % <br>Zustand =
Zustand der Waffe, Standardmäßig der Max des Tiers

```{r echo=T,eval=F,include=T}
w.show()
```

Zeigt die Werte des Objekts

```{r echo=T,eval=F,include=T}
w.änderZustand(modifyer)
```

ändert Zustand um den Modifyer, bspw: + für buff, - für debuff

```{r echo=T,eval=F,include=T}
auffüllen(Ladungen, Tier=1, effekt="gift", Wsl="None", Dauer="None", Dmg="None")
```

Ladungen = Wieviele Ladungen auf der Waffe <br>Tier = Tier bei Gift <br>effekt = Art des Dots <br>Wsl = Wahrscheinlichkeit des Applys, meistens von der Waffe gegeben, daher "None" <br>Dauer = Dauer der Dots, meistens vom Effekt gegeben, daher "None" <br>Dmg = Schaden des Dots, meistens vom Effekt gegeben, daher "None"

### Munitionsobjekt

```{r echo=T,eval=F,include=T}
Ammo.AP
Ammo.Norm
Ammo.Scharf
```

Ammo.Munitionstyp zum Spezifizieren der Munition

```{r echo=T,eval=F,include=T}
Ammo.AP.show()
```

Ammo.Munitionstyp zum Spezifizieren der Munition

## Schnellfunktionen

**Normale:** (throwing, artillerie, performance, feilschen, dodge,
taschendiebstahl, schlossknacken, reiten, vehicles, handwerk, alchemie,
survival)

```{r echo=T,eval=F,include=T}
dodge(c, Dot=True, mod = 0, Rnum=1)
```

c = ein char Objekt <br>mod = modifikator + für buff, - für debuff <br>Dot = soll ein Dot durchgeführt werden?

**Spezielle:**

```{r echo=T,eval=F,include=T}
animal_handling(c, target=None, Dot=True, mod = 0, Rnum=1)
```

c = ein char Objekt <br>target = eigenes Reittier bei None, sonst
Reittier eingeben <br>mod = modifikator + für buff, - für debuff <br>Dot = soll ein Dot durchgeführt werden?

```{r echo=T,eval=F,include=T}
armed(att, defe, Abw="N", Dot=True, called="F", Watt=1, Wdefe=1, Limb="R",
      Advantage=False, N=3, AdvTarget="A",
      Amod=0, Vmod=0)
```

```{r echo=T,eval=F,include=T}
ranged(att, defe, Abw, Dot=True, Muni="Norm", called="F", Watt=3, Deckung=0, Limb="R",
       Advantage=False, N=3, AdvTarget="A",
       Amod=0, Vmod=0)
```

```{r echo=T,eval=F,include=T}
unarmed(att, defe, Abw="N", Dot=True, called="F", Watt="F", Wdefe="F", Limb="R",
        Advantage=False, N=3, AdvTarget="A",
        Amod=0, Vmod=0)
```

```{r echo=T,eval=F,include=T}
mountattack(att, defe, Abw="N", Dot=True, called="F", Watt=1, Wdefe=1, Limb="R",
            Reittier=False, Advantage=False, N=3, AdvTarget="A",
            Amod=0, Vmod=0)
```

```{r echo=T,eval=F,include=T}
grapple(att, defe, Dot=True, Amod = 0,  Vmod = 0)
```

att = das angreifende char-objekt<br>defe = das verteidigende
char-objekt<br>Abw = die Abwehr, "N" für keine, "B" für Blocken, "P"
für Parry<br>called = called Shot Ziel<br>Watt = angreifende Waffe<br>
Wdefe = Waffe des Verteidigers<br>Limb = Angegriffenes Körperteil -
links ("L") oder Rechts ("R")<br>Reittier = Custom Reittierobjekt
des Angreifers, das normale wenn None<br>Advantage = "Ad" für
Advantage, "Dis" für Disadvantage<br>N = für den Grad des Advantage (ob
2,3 oder 4)<br>AdvTarget = Target für Advantage:"A" für Angreifer, "V"
für Verteidiger<br>Muni = Munitionstyp des Munitions-Objekts (bspw:
Ammo.Norm)<br>Deckung = Verteidigungswert der Deckung<br>Amod =
modifikator für Angreifer + für buff, - für debuff <br>Vmod =
modifikator für Verteidiger + für buff, - für debuff <br>Dot = soll ein Dot durchgeführt werden?

```{r echo=T,eval=F,include=T}
molotovika(Tier,*args)
```

Tier = Tier der Bombe <br>\*args = beliebig viele Objekte

## Gruppenfähige Proben

```{r echo=T,eval=F,include=T}
schleichen(actor, observer=None, Dot=True, Amod=0, Pmod=0)
```

```{r echo=T,eval=F,include=T}
running(actor,verfolger=None, Dot=True, Amod=0, Pmod=0)
acrobatics(actor,verfolger=None, Dot=True, Amod=0, Pmod=0)
swimming(actor,verfolger=None, Dot=True, Amod=0, Pmod=0)
```

actor/observer = objekt oder Liste<br>verfolger = objekt<br>Amod =
Modifikation für opfer - liste (muss positionsweise abgestimmt sein)
oder Zahl<br>Pmod = Modifikation für verfolger/observer <br>Dot = soll ein Dot durchgeführt werden?

```{r echo=T,eval=F,include=T}
intimidation(actor, opfer, Amod=0, Pmod=0)
persuation(actor, opfer, Amod=0, Pmod=0)
lying(actor, opfer, Amod=0, Pmod=0)
```

actor = objekt<br>opfer = objekt oder Liste<br>Amod = Modifikation für
actor<br>Pmod = Modifikation für opfer - liste (muss positionsweise
abgestimmt sein) oder Zahl

```{r echo=T,eval=F,include=T}
perception(actor,Thres=0,mod=0)
```

führt einen Perceptioncheck durch <br>actor= Liste oder Objekt <br>
Thress = Threshold<br>mod= modifikator oder liste an modifikatoren,
muss positionsweise abgestimmt sein

```{r echo=T,eval=F,include=T}
willpower(*args,Thres=3)
```

führt einen Willpowercheck durch, der eine Reihenfolge zurück gibt, args
können listen sowie Einzelobjekte sein <br>Thres ist der Threshold für
diesen Check

```{r echo=T,eval=F,include=T}
initiative(*args)
```

führt einen Initiativcheck durch, der eine Reihenfolge zurück gibt, args
können listen sowie einzelobjekte sein

```{r echo=T,eval=F,include=T}
showinit()
```

Zeigt die momentane Reihenfolge der Initiative

## Proben

Proben sind leicht veraltert, stand 16.04.2020

### Option 1:

```{r echo=T,eval=F,include=T}
pb1=r
Würfel=sel(pb1.cha, pb1.int)
Skill=pb1.lying

pb2=n
Würfel2=sel(pb2.inst,pb2.int)
Skill2=pb2.insight

Advantage=1
Ausdauersave="F"

critmarginnegativ=pb1.cmneg
critmarginpositiv=pb1.cmpos
AusWü=pb1.auswü
CMneg2=pb2.cmneg
CMpos2=pb2.cmpos
AusWü2=pb2.auswü

Probe(pb1,pb2,Ausdauersave)
```

pb1 = Person 1 <br>pb2 = Person 2 <br>Advantage = Anzahl Advantage

bei Würfel und Skill die richtigen attribute einfügen. "pb1." stehenlassen

## Übriges

```{r echo=T,eval=F,include=T}
Trank(obj,stufe,art=None,merkmal=None, Dot=True)
```

obj = char, npc oder monster<br>stufe = Stufe des Tranks<br>art = Art
des Trankes benamst nach Datenbankinhalt<br>merkmal = wenn Art Buff
oder Debuff - das gebuffte Attribut <br>Dot = soll ein Dot durchgeführt werden?


```{r echo=T,eval=F,include=T}
downtime_activity(obj, Activity)
```

Activity = Aktivität benamst nach Datenbankinhalt

```{r echo=T,eval=F,include=T}
Wetter(Region,Jahreszeit, Zeit="Tag")
```

Argumente Selbsterklärend

### Dot-Bezogenes

```{r echo=T,eval=F,include=T}
dotapply(obj, effekt, prob, length="None", Dmg="None")
```

Wird nur gebraucht, wenn explizit ein Dot applied werden soll.

obj = ein Objekt <br>effekt = Art des Dots <br>prob = Wsl des applys <br>length = Dauer der Dots, meistens vom Effekt gegeben, daher "None" <br>Dmg = Schaden des Dots, meistens vom Effekt gegeben, daher "None"


```{r echo=T,eval=F,include=T}
dotcounter(char,Typ,Dauer=0,Stärke=0)
```

Gegenmaßname gegen Dots, betrifft alle Stacks des jeweiligen Typs

char = ein objekt <br>Typ = Typ des DoTs, bspw. "brennen" <br>Dauer = wieviele Runden soll der Dot weniger wirken <br>Stärke= um wie viel soll der Dot reduziert werden

```{r echo=T,eval=F,include=T}
giftverdünnung(Tier,Ladungen)
```

Mit dieser Funktion soll aus einem Gift Ladungen hergestellt werden können. Nachzulesen [hier]. 

Tier = Tier des Gifts <br>Ladungen = Anzahl Ladungen
