--- 
title: "Orbis Astea"
date: "Version vom: `r format(Sys.Date(),'%d.%m.%Y')`"
site: bookdown::bookdown_site
output: bookdown::gitbook
---

# (PART) Orbis Astea {-} 

# Einführung in Orbis Astea

Wir schreiben das Jahr 426 seit Gründung des Kaiserreichs.
Der Große Krieg zwischen den Rah Kari und dem Kaiserreich liegt 5 Jahre zurück, seitdem befinden sich die beiden Großen Reiche im Krieg miteinander.

Sämtliche Karten in Orbis Astea sind nach Westen ausgerichtet, das bedeutet das der Süden auf der Karte links, der Norden rechts und der Osten unten liegt.

```{r setup, include=FALSE}
knitr::opts_chunk$set(echo = TRUE, warning = F,message = F)
library(leaflet)
library(leafem)
library(readxl)
library(sp)
library(dplyr)
library(leaflet.extras)
library(htmltools)

dfGesamt=read_excel("Leaflet/DataCities.xlsx")
options(scipen=999)

dfCities=dfGesamt %>% filter(Icons=="Grosstadt")
dfStadt= dfGesamt %>% filter(Icons=="Stadt")
dfKlein= dfGesamt %>% filter(Icons=="Farm" | Icons == "Dorf")
dfMiliz=dfGesamt %>% filter(Icons=="Milizstadt" | Icons == "Ausenposten")
dfNatur=dfGesamt %>% filter(Icons=="Wahrzeichen" | Icons == "Natur" | Icons == "Schlacht")
dfRuins= dfGesamt %>% filter(Icons=="Ruine")

```

```{r PolitPolygons, echo=FALSE}
colvec=c("red","#CE5500","#9F13A8","#3B2B06","black")

KaisKernPoly=Polygon(cbind(c(20.4, 23, 26.8, 29.5, 33.8, 33.7,33.4, 35, 37,
                             37.6, 39.5,36.6, 38, 37.3, 39.8, 40.9,40.9,28,27.3,30,28.34, 25.4, 23),
                            c(20.8, 24, 25.2, 25.5, 24.8, 23.5, 21.5, 20, 
                              18.5, 17.4, 15.2, 13.75, 12,11, 8.6, 6.1,0,0,3.3,4.4,7.8,8.4,11.3)
))
KaisKernPolygons=Polygons(list(KaisKernPoly),"Kaiserreich")


KaisBesatzPoly=Polygon(cbind(c(27.9,15,13.5,10.7,11.7,14,14.6,16.6,20.4,21.2, 23.9,24, 26.4,27.2),
                            c(0,0,4,6.2,7.7,8.46,9,10.6,9,7,4.5,3,2.6, 2.76)
))
KaisBesatzPolygons=Polygons(list(KaisBesatzPoly),"KaiserreichBesetzung")


RahKariPoly=Polygon(cbind(c(0,4,9.6,12.4,13.6,16,15.3,15.5,14.3,12.3,11,8.55,6.24,3.8,3,1,0),
                            c(22,24.3,23,21.1,21,17.85,16.5, 15.4,13.2,11.8,11.5,9,7.55,7.35,10.7,12.55,13.6)
))
RahKariPolygons=Polygons(list(RahKariPoly),"RahKari")

SilvaPoly=Polygon(cbind(c(20.6,23.12,25.23,28.25,30.24,27.4,25,23.5,21.5),
                            c(9.1,10.75,8.4,7.7,4.5,3.5,5.4,5.3,6.9)
))
SilvaPolygons=Polygons(list(SilvaPoly),"SilvaNacia")

VulkanPoly=Polygon(cbind(c(15.8,13.35,11.7,13.22,15,17.4,17.6),
                            c(22.8,23.4,25,26.8,26.85,24.95,23.6)
))
VulkanPolygons=Polygons(list(VulkanPoly),"Vulkanzwerge")


PolitPolygons = SpatialPolygons(list(KaisKernPolygons,KaisBesatzPolygons,RahKariPolygons,SilvaPolygons,VulkanPolygons),1:5)

PolitPolygonsData=read_excel("Leaflet/PolitPolyData.xlsx")

PolitLabels= sprintf(
  "<strong>%s</strong><br/>ca %i Personen <br>unter %s",
  PolitPolygonsData$Name, PolitPolygonsData$Population, PolitPolygonsData$Herrscher
) %>% lapply(htmltools::HTML)
```


```{r RegionPolygons, echo=F}


dfRegionPolyValues=read_excel("Leaflet/PolygoneRegion.xlsx")

GrenzlandPoly=Polygon(cbind(na.omit(dfRegionPolyValues$LongGrenz),na.omit(dfRegionPolyValues$LatGrenz)))
GrenzlandPolygons=Polygons(list(GrenzlandPoly),"Grenzland")

BermaPoly=Polygon(cbind(na.omit(dfRegionPolyValues$LongBerma),na.omit(dfRegionPolyValues$LatBerma)))
BermaPolygons=Polygons(list(BermaPoly),"Bermatal")

EisenPoly=Polygon(cbind(na.omit(dfRegionPolyValues$LongEisenrote),na.omit(dfRegionPolyValues$LatEisenrote)))
EisenPolygons=Polygons(list(EisenPoly),"Eisenrote Wüste")

WurmfallPoly=Polygon(cbind(na.omit(dfRegionPolyValues$LongWurmfall),na.omit(dfRegionPolyValues$LatWurmfall)))
#WurmfallHolePoly=Polygon(cbind(na.omit(dfRegionPolyValues$LongEisenrote),na.omit(dfRegionPolyValues$LatEisenrote)),hole=T)
WurmfallPolygons=Polygons(list(WurmfallPoly),"Wurmfall")

EidTPoly=Polygon(cbind(na.omit(dfRegionPolyValues$LongEidT),na.omit(dfRegionPolyValues$LatEidT)))
EidTPolygons=Polygons(list(EidTPoly),"Eid Tanis")

SudEldriaPoly=Polygon(cbind(na.omit(dfRegionPolyValues$LongSüdEldria),na.omit(dfRegionPolyValues$LatSüdEldria)))
SudEldriaPolygons=Polygons(list(SudEldriaPoly),"Südeldria")

AppoPoly=Polygon(cbind(na.omit(dfRegionPolyValues$LongAppothis),na.omit(dfRegionPolyValues$LatAppothis)))
AppoPolygons=Polygons(list(AppoPoly),"Appothis")

NordEldriaPoly=Polygon(cbind(na.omit(dfRegionPolyValues$LongNordEldria),na.omit(dfRegionPolyValues$LatNordEldria)))
NordEldriaPolygons=Polygons(list(NordEldriaPoly),"NordEldria")

NorsPoly=Polygon(cbind(na.omit(dfRegionPolyValues$LongNors),na.omit(dfRegionPolyValues$LatNors)))
NorsPolygons=Polygons(list(NorsPoly),"Nors")

EislandPoly=Polygon(cbind(na.omit(dfRegionPolyValues$LongEis),na.omit(dfRegionPolyValues$LatEis)))
EislandPolygons=Polygons(list(EislandPoly),"Eisland")

NebelhainPoly=Polygon(cbind(na.omit(dfRegionPolyValues$LongNebelhain),na.omit(dfRegionPolyValues$LatNebelhain)))
NebelhainPolygons=Polygons(list(NebelhainPoly),"Nebelhain")

YondallaPoly=Polygon(cbind(na.omit(dfRegionPolyValues$LongYondalla),na.omit(dfRegionPolyValues$LatYondalla)))
YondallaPolygons=Polygons(list(YondallaPoly),"Yondalla")

SilvaPoly=Polygon(cbind(na.omit(dfRegionPolyValues$LongSilvaNacia),na.omit(dfRegionPolyValues$LatSilvaNacia)))
SilvaPolygons=Polygons(list(SilvaPoly),"Silva Nacia")

HimmelOstPoly=Polygon(cbind(na.omit(dfRegionPolyValues$LongHimmelOst),na.omit(dfRegionPolyValues$LatHimmelOst)))
HimmelOstPolygons=Polygons(list(HimmelOstPoly),"Ost-Himmelsspitzen")

EidRahKahPoly=Polygon(cbind(na.omit(dfRegionPolyValues$LongEidRahKari),na.omit(dfRegionPolyValues$LatEidRahKari)))
EidRahKahPolygons=Polygons(list(EidRahKahPoly),"Eid' Rah Kahri")

DunstspitzenPoly=Polygon(cbind(na.omit(dfRegionPolyValues$LongDunstspitzen),na.omit(dfRegionPolyValues$LatDunstspitzen)))
DunstspitzenPolygons=Polygons(list(DunstspitzenPoly),"Dunstspitzen")

GoblinsPoly=Polygon(cbind(na.omit(dfRegionPolyValues$LongGoblinLand),na.omit(dfRegionPolyValues$LatGoblinLand)))
GoblinsPolygons=Polygons(list(GoblinsPoly),"Goblinland")

AtumpetPoly=Polygon(cbind(na.omit(dfRegionPolyValues$LongAtumpet),na.omit(dfRegionPolyValues$LatAtumpet)))
AtumpetPolygons=Polygons(list(AtumpetPoly),"Atumpet")

GrauPoly=Polygon(cbind(na.omit(dfRegionPolyValues$LongGrauOrd),na.omit(dfRegionPolyValues$LatGrauOrd)))
GrauPolygons=Polygons(list(GrauPoly),"Graue Ödnis")

OberreichPoly=Polygon(cbind(na.omit(dfRegionPolyValues$LongOber),na.omit(dfRegionPolyValues$LatOber)))
OberreichPolygons=Polygons(list(OberreichPoly),"Oberreik")

NafPoly=Polygon(cbind(na.omit(dfRegionPolyValues$LongNaf),na.omit(dfRegionPolyValues$LatNaf)))
NafPolygons=Polygons(list(NafPoly),"Nafta-Enklave")

HerzPoly=Polygon(cbind(na.omit(dfRegionPolyValues$LongHerzland),na.omit(dfRegionPolyValues$LatHerzland)))
HerzPolygons=Polygons(list(HerzPoly),"Herzland")

HimmelNordPoly=Polygon(cbind(na.omit(dfRegionPolyValues$LongHimNord),na.omit(dfRegionPolyValues$LatHimNord)))
HimmelNordPolygons=Polygons(list(HimmelNordPoly),"Nord-Himmelsgebirge")

inputListRegionen=list(GrenzlandPolygons,BermaPolygons,EisenPolygons,WurmfallPolygons,EidTPolygons,SudEldriaPolygons,AppoPolygons,NordEldriaPolygons,NorsPolygons,EislandPolygons,NebelhainPolygons,YondallaPolygons,SilvaPolygons,HimmelOstPolygons,EidRahKahPolygons,DunstspitzenPolygons,GoblinsPolygons, AtumpetPolygons,GrauPolygons, OberreichPolygons,NafPolygons,HerzPolygons,HimmelNordPolygons)

RegionPolygons=SpatialPolygons(inputListRegionen,1:length(inputListRegionen))


RegionPolygonsData=read_excel("Leaflet/DataRegionInfo.xlsx")

RegionenLabels= sprintf(
  "<strong>%s</strong><br/>Hauptstadt: %s<br>Herrscher: %s<br>Bevölkerungsdichte: %s pro Km^2",
  RegionPolygonsData$Name, RegionPolygonsData$Hauptstadt, RegionPolygonsData$Herrscher, RegionPolygonsData$PopulationDensity
) %>% lapply(htmltools::HTML)


EconLabels= sprintf(
  "<strong>%s</strong><br/>Nachfrage: %s<br>Angebot: %s<br>Wirtschaftliche Kraft: %s",
  RegionPolygonsData$Name, RegionPolygonsData$`Nachgefragte Güter`,RegionPolygonsData$`Güter im Überfluss`,RegionPolygonsData$`Wirtschafliche Kraft`
) %>% lapply(htmltools::HTML)

ReliLabels= sprintf(
  "<strong>%s</strong><br>Dominante Religion: %s<br>Allgottgläubig: %i<br>Lehre von Darcy: %i<br>Anhänger des Rah Kahs: %i<br>Andere: %i",
  RegionPolygonsData$Name,RegionPolygonsData$`Dominante Religion`, RegionPolygonsData$AllgottPerc, RegionPolygonsData$DarcyPerc, RegionPolygonsData$RahPerc, RegionPolygonsData$AnderePerc
) %>% lapply(htmltools::HTML)


givecols=function(x,ausvec ,colorvec ){
  vec=c()
  for (i in x){
    for (j in 1:length(ausvec)){
     if(i==ausvec[j]){
       vec=c(vec,colorvec[j])
     } 
    }
  }
  return(vec)
}

```




```{r Icons, echo=F}
icons=iconList(
  Ausenposten = makeIcon("Leaflet/Marker/Außenposten.png","", 20, 20),
  Grosstadt = makeIcon("Leaflet/Marker/Großstadt.png","", 20, 20),
  Stadt = makeIcon("Leaflet/Marker/Stadt.png","", 20, 20),
  Dorf = makeIcon("Leaflet/Marker/Dorf.png","", 20, 20),
  Farm = makeIcon("Leaflet/Marker/Farm.png","", 20, 20),
  Milizstadt = makeIcon("Leaflet/Marker/Milizstadt.png","", 20, 20),
  Minenstadt = makeIcon("Leaflet/Marker/Minenstadt.png","", 20, 20),
  Natur = makeIcon("Leaflet/Marker/Natur.png","", 20, 20),
  Ruine = makeIcon("Leaflet/Marker/Ruine.png","", 20, 20),
  Schlacht = makeIcon("Leaflet/Marker/Schlacht.png","", 20, 20),
  Wahrzeichen= makeIcon("Leaflet/Marker/Wahrzeichen.png","", 20, 20)
)
```

```{r , echo=FALSE, fig.width=8,fig.height=6}
rgvec=c("black","red","orange","green","blue")

w <- function()
  with(knitr::opts_current$get(c("fig.width", "dpi", "fig.retina")),
       fig.width * dpi / fig.retina)
h <- function()
  with(knitr::opts_current$get(c("fig.height", "dpi", "fig.retina")),
       fig.height * dpi / fig.retina)


m <- leaflet(width = w(), height = h()) %>%
  addTiles(options = providerTileOptions(minZoom = 4, maxZoom = 8)) %>%  # Add default OpenStreetMap map tiles
  setView(lng = 0, lat = 0, 4) %>%
  htmlwidgets::onRender(
    "
      function(el, x) {
        console.log(this);
        var myMap = this;
        var imageUrl = 'BackGroundPastel.png';
        var imageBounds = [[-85,-460], [85, 460]];

        L.imageOverlay(imageUrl, imageBounds).addTo(myMap);
        
        console.log(this);
        var myMap = this;
        var imageUrl = 'OrbisAstea.jpg';
        var imageBounds = [[0,0], [30.72, 40.96]];

        L.imageOverlay(imageUrl, imageBounds).addTo(myMap);
      }
      "
  ) %>%
  setMaxBounds(
    lng1 = -3,
    lat1 = -3,
    lng2 = 43,
    lat2 = 33
  ) %>%
  
  
  addMarkers(
    data = dfCities,
    ~ Long,
    ~ Lat,
    popup = paste(
      "<center><p style='color:#663300'>",
      "Name: ",
      dfCities$Name,
      " <br>Population: ",
      dfCities$Population,
      " <br>Region: ",
      '<a href =',
      dfCities$LinkRegion,
      ">",
      dfCities$Region ,
      '</a>',
      " <br>Herrschende Fraktion: ",
      '<a href =',
      dfCities$LinkFraktion,
      ">",
      dfCities$`Herrschende Fraktion` ,
      '</a>',
      "</center></p>"
    ),
    label = ~dfCities$Name,
    labelOptions = labelOptions(noHide=F, textOnly = T, textsize = 0),
    group = "Großstädte",
    icon = ~icons[Icons]
  ) %>%
  
    addMarkers(
    data = dfStadt,
    ~ Long,
    ~ Lat,
    popup = paste(
      "<center><p style='color:#663300'>",
      "Name: ",
      dfStadt$Name,
      " <br>Population: ",
      dfStadt$Population,
      " <br>Region: ",
      '<a href =',
      dfStadt$LinkRegion,
      ">",
      dfStadt$Region ,
      '</a>',
      " <br>Herrschende Fraktion: ",
      '<a href =',
      dfStadt$LinkFraktion,
      ">",
      dfStadt$`Herrschende Fraktion` ,
      '</a>',
      "</center></p>"
    ),
    group = "Städte",
    label = ~dfStadt$Name,
    labelOptions = labelOptions(noHide=F, textOnly = T, textsize = 0),
    icon = ~icons[Icons]
  ) %>%
  
      addMarkers(
    data = dfKlein,
    ~ Long,
    ~ Lat,
    popup = paste(
      "<center><p style='color:#663300'>",
      "Name: ",
      dfKlein$Name,
      " <br>Population: ",
      dfKlein$Population,
      " <br>Region: ",
      '<a href =',
      dfKlein$LinkRegion,
      ">",
      dfKlein$Region ,
      '</a>',
      " <br>Herrschende Fraktion: ",
      '<a href =',
      dfKlein$LinkFraktion,
      ">",
      dfKlein$`Herrschende Fraktion` ,
      '</a>',
      "</center></p>"
    ),
    group = "Kleine Orte",
    label = ~dfKlein$Name,
    labelOptions = labelOptions(noHide=F, textOnly = T, textsize = 0),
    icon = ~icons[Icons]
  ) %>%
  
        addMarkers(
    data = dfMiliz,
    ~ Long,
    ~ Lat,
    popup = paste(
      "<center><p style='color:#663300'>",
      "Name: ",
      dfMiliz$Name,
      " <br>Population: ",
      dfMiliz$Population,
      " <br>Region: ",
      '<a href =',
      dfMiliz$LinkRegion,
      ">",
      dfMiliz$Region ,
      '</a>',
      " <br>Herrschende Fraktion: ",
      '<a href =',
      dfMiliz$LinkFraktion,
      ">",
      dfMiliz$`Herrschende Fraktion` ,
      '</a>',
      "</center></p>"
    ),
    group = "Militär",
    label = ~dfMiliz$Name,
    labelOptions = labelOptions(noHide=F, textOnly = T, textsize = 0),
    icon = ~icons[Icons]
  ) %>%
  
    addMarkers(
    data = dfNatur,
    ~ Long,
    ~ Lat,
    popup = paste(
      "<center><p style='color:#663300'>",
      "Name: ",
      dfNatur$Name,
      " <br>Region: ",
      '<a href =',
      dfNatur$LinkRegion,
      ">",
      dfNatur$Region ,
      '</a>',
      " <br>Herrschende Fraktion: ",
      '<a href =',
      dfNatur$LinkFraktion,
      ">",
      dfNatur$`Herrschende Fraktion` ,
      '</a>',
      "</center></p>"
    ),
    group = "Sehenswürdigkeiten",
    label = ~dfNatur$Name,
    labelOptions = labelOptions(noHide=F, textOnly = T, textsize = 0),
    icon = ~icons[Icons]
  ) %>%
  
  addMarkers(
    data = dfRuins,
    ~ Long,
    ~ Lat,
    popup = paste(
      "<center><p style='color:#663300'>",
      "Name: ",
      dfRuins$Name,
      " <br>Population: ",
      dfRuins$Population,
      " <br>Region: ",
      '<a href =',
      dfRuins$LinkRegion,
      ">",
      dfRuins$Region ,
      '</a>',
      " <br>Herrschende Fraktion: ",
      '<a href =',
      dfRuins$LinkFraktion,
      ">",
      dfRuins$`Herrschende Fraktion` ,
      '</a>',
      "</center></p>"
    ),
    group = "Ruinen",
    label = ~dfRuins$Name,
    labelOptions = labelOptions(noHide=F, textOnly = T, textsize = 0),
    icon = ~icons[Icons]
  ) %>%
  
  addPolygons(
    data = PolitPolygons,
    color = colvec,
    dashArray = "3",
    fillColor = colvec,
    group = "Großreiche",
    fillOpacity = 0.2,
    highlight = highlightOptions(
    weight = 5,
    color = "#666",
    dashArray = "",
    fillOpacity = 0.5,
    bringToFront = TRUE,
    ),
    label = PolitLabels
    
  ) %>%
  
  addPolygons(
    data = RegionPolygons,
    group = "Regionsübersicht",
    #color = "black",
    dashArray = "5",
    fillColor = givecols(RegionPolygonsData$Sicherheit,c("Sehr Schwach","Schwach","Mittel","Stark","Sehr Stark"),rgvec),
    weight = 1,
    opacity = 1,
    color = "white",
    fillOpacity = 0.2,
    highlight = highlightOptions(
    weight = 5,
    color = "#666",
    dashArray = "",
    fillOpacity = 0.5,
    bringToFront = TRUE,
    ),
    label = RegionenLabels
    )  %>%
  
  addPolygons(
    data = RegionPolygons,
    group = "Religion",
    #color = "black",
    dashArray = "5",
    fillColor = givecols(RegionPolygonsData$RelToleranz,c("Niedrig", "Mittel","Hoch"),c("red","orange","green")),
    weight = 1,
    opacity = 1,
    color = "white",
    fillOpacity = 0.2,
    highlight = highlightOptions(
      weight = 5,
      color = "#666",
      dashArray = "",
      fillOpacity = 0.5,
      bringToFront = TRUE,
    ),
    label = ReliLabels
  ) %>%
  addPolygons(
    data = RegionPolygons,
    group = "Wirtschaft",
    dashArray = "5",
    fillColor = givecols(RegionPolygonsData$Währung,c("Reik","Rahs","Kronen"),c("red","blue","orange")),
    weight = 1,
    opacity = 1,
    color = "white",
    fillOpacity = 0.2,
    highlight = highlightOptions(
      weight = 5,
      color = "#666",
      dashArray = "",
      fillOpacity = 0.5,
      bringToFront = TRUE,
    ),
    label = EconLabels
  ) %>%
  
  addMeasure(
    position = "bottomleft",
    primaryLengthUnit = "kilometers",
    primaryAreaUnit = "sqmeters",
    localization="de"
  ) %>%
  
  addLegend(
    "topleft",
    colors = colvec,
    labels  = c(
      "Kaiserreich",
      "Kaiserreich besetzt",
      "Rah Kari",
      "Silva Nacia",
      "Vulkanzwerge"
    ),
    title = "Großreiche",
    group = "Großreiche",
    opacity = 1
  ) %>%
  
    addLegend(
    "bottomright",
    colors = rgvec,
    labels  = c("Sehr Schwach","Schwach","Mittel","Stark","Sehr Stark"),
    title = "Sicherheit",
    className = "legend Regionsübersicht",
    opacity = 1
  ) %>%
  
    addLegend(
    "bottomright",
    colors = c("red","blue","orange"),
    labels  = c("Reik","Rahs","Kronen"),
    title = "Währung",
    className = "legend Wirtschaft",
    opacity = 1
  ) %>%
  
  addLegend(
    "bottomright",
    colors = c("red","orange","green"),
    labels  = c("Niedrig", "Mittel","Hoch"),
    title = "Religiöse Toleranz",
    className = "legend Religion",
    opacity = 1
  ) %>%
  
  addLayersControl(
    baseGroups = c("Nichts","Regionsübersicht","Religion","Wirtschaft"),
    overlayGroups = c("Großstädte","Städte","Militär","Sehenswürdigkeiten","Kleine Orte","Ruinen","Großreiche"),
    options = layersControlOptions(collapsed = T)
  ) %>% 

  hideGroup(group = c("Großreiche")) %>% 
  
  addFullscreenControl(position="bottomright") %>%
  addSearchFeatures(targetGroups=c("Großstädte","Städte","Militär","Sehenswürdigkeiten","Kleine Orte","Ruinen"),
                    options = searchFeaturesOptions( zoom=12, openPopup = TRUE, firstTipSubmit = TRUE, autoCollapse = TRUE, hideMarkerOnCollapse = TRUE)) %>%
  
  addDrawToolbar() %>%
  
  htmlwidgets::onRender("
      function(el, x) {
         var updateLegend = function () {
            var selectedGroup = document.querySelectorAll('input:checked')[0].nextSibling.innerText.substr(1);
            var selectedClass = selectedGroup.replace(' ', '');
            document.querySelectorAll('.legend').forEach(a => a.hidden=true);
            document.querySelectorAll('.legend').forEach(l => {
               if (l.classList.contains(selectedClass)) l.hidden=false;
            });
         };
         updateLegend();
         this.on('baselayerchange', el => updateLegend());
      }"
  )





library(htmltools)
browsable(tagList(list(tags$body(
  tags$style(
    ".leaflet-popup-content-wrapper {
          background: #F3EACB;
          color: ##663300;
          font-family: 'Times New Roman', serif;
          }
        "
  )
),
m)))


```


